---
layout: post
title: 2023_12_09-PV réunion
abbrlink: 1d3629ca0a7048809aeb5367e8755c10
tags: []
categories:
  - PV Réunions
  - "2023"
  - Réunions mensuelles
date: 1702133160000
updated: 1737149678279
---

![](/resources/7a005d93902c42c8b024e1af5ff6806f.png)

**Procès-verbal de la réunion de l'association N'Dzouana du 09 décembre 2023**

La réunion s'est tenue à la maison de La Salle\*\
78a de la rue de Sèvres 75007 Paris

***

# <span style="color: #ef6e39">Ordre du jour</span>

Neuf (9) points sont inscrits à l’ordre du jour de cette séance :

1. Listes des présents/excusés ;
2. Lecture du PV de la précédente réunion pour approbation ;
3. Le point financier ;
4. Le point sur la création d’une charte “WhatsApp” ;
5. Le point sur les démarches administratives ;
6. Le point sur un retour de la commission culturelle ;
7. Le point sur un retour de la commission projet ;
8. Lecture d’un article du RI /Statuts ;
9. Questions diverses.

***

## <span style="color: #ef6e39">Membres présents :</span>

| Mesdames :              | Messieurs :         |
| ----------------------- | ------------------- |
| BAKIMA-NKOUA Pauline    | EBIOU Jean-Claude   |
| ONKANI Marie Marguerite | NKOUA LIKIBI Lilian |
| PERRIN Amélie           | NDELA Michel        |
| .                       | ONKANI Alain        |
| .                       | PERRIN Christian    |

## <span style="color: #ef6e39">Membres excusés :</span>

| Mesdames :                  | Messieurs :           |
| --------------------------- | --------------------- |
| AYOUKA FRAUD Rachel         | LOUBASSOU Sébastien   |
| GANGA Marie-Chantal         | GOUELLET Nicodème     |
| MAMIMOUE Aurélie            | NGAMBOU Alain Richard |
| MVOULA Mélaine              | TSAKION Roland        |
| NDALA Pauline               | .                     |
| TSAKION LEWALIBARI Amandine | .                     |
| WAYIOUKOULA Geneviève       | .                     |

***

## <span style="color: #ef6e39">Début de la séance :</span>

Les délibérations portaient sur les points inscrits à l’ordre du jour.

La réunion présidée par Mr ONKANI en sa qualité de président de l’association et président de\
séance, il ouvre les débats à 15 heures 15 en débutant par les remerciements envers les membres\
présents et entre très vite dans le vif des sujets.

***

# <span style="color: #ef6e39">Premier point : Listes des présents/excusés</span>

Il est établi à cet effet une feuille d’émargement, signée par les membres présents en leurs nom\
propre, celle-ci figure en annexe du présent procès-verbal, les débat peuvent se poursuivre.

***

# <span style="color: #ef6e39">Deuxième point : Lecture du PV de la précédente réunion pour approbation</span>

La lecture de ce compte rendu a été fait par le secrétaire et approuvé à l’unanimité.

***

# <span style="color: #ef6e39">Troisième point : Le point financier</span>

Le point financier a été fait par le trésorier, il nous explique que la banque nous a couté 55 euros\
pour le changement de l’adresse.\
Il nous a été fait état du basculement (virement) d’une petite somme du compte épargne vers le\
livret A, pour faciliter de payements et remboursements.

[2023-12-08\_Tableau de bord.pdf](/resources/b302b108a6224bac939e6f493fe9ac5a.pdf)

***

# <span style="color: #ef6e39">Quatrième point : Le point sur la création d’une charte "WhatsApp”</span>

Le point faisait partie d’un suivi des réunions précédentes, car il avait été notifier de faire le\
nécessaire afin d’élaborer ou tout au moins de mettre en place une charte pour la bonne utilisation\
de cette plate-forme, comme une plateforme officielle de l’association.\
Le secrétaire a prévu à cet effet de travailler en collaboration avec certains membres qui\
souhaitent y faire part et de rentrer en contact avec Mélaine afin d’étudier ce qui doit être proposer\
lors de l’élaboration de cette charte.

***

# <span style="color: #ef6e39">Cinquième point : Le point sur les démarches administratives</span>

Concernant ce point, le président nous explique qu’il est rentré en contact avec la mairie d’Ermont,\
et qu’un courrier avait été envoyer dans ce sens, et si possible prochainement lors des\
présentations des vœux de la nouvelle année, demander quelle suite a été donner à cette\
démarche.\
Le président reviendra vers l’assemblée afin de nous faire part de la suite des démarches\
entreprises.

***

# <span style="color: #ef6e39">Sixième point : Le point sur un retour de la commission culturelle</span>

### a. Définition du montant des cotisations

### b. Définition du taux d’intéressement

- La définition du montant de cotisation et du taux d’intéressement. Compte tenu du retard pris par la commission culturelle, le taux et le montant de cotisation sera finaliser au mois de janvier 2024.

### c. Proposition et choix du nouveau pagne

- La fine équipe qui devait normalement nous proposer un nouveau pagne en vue de faire le choix n’a pas pu travailler, ils reviendront sûrement lors de la prochaine réunion avec plus d’informations concernant ce sujet.

### d. Inventaire du matériel

- Sur l’inventaire du matériel, Mr NGAMBOU reste injoignable, normalement il avait promis rentrer en contact avec le président afin de faire le point à ce sujet, afin de constituer l’inventaire du matériel culturel de NDZOUANA et de quantifier si possible le matériel obsolète et de voir comment l’on pourra faire le renouvellement de celui-ci.

### e. Enregistrement audio avec le groupe Mantsieme

- Concernant l’enregistrement avec le groupe Mantsiéme, vu l’organisation actuelle de ce groupe, il est très difficile de les organisés malgré la bonne volonté du producteur qui veut produire cet élément, cependant, le président nous assure qu’il y a un plan B au cas où nous somme devant un mur, il est possible de trouver un groupe à LEKANA afin de produire cet enregistrement.

### f. Préparation budget prévisionnel 2024

- Un rappel a été sur ce point à la commission

***

# <span style="color: #ef6e39">Septième point : Le point sur un retour de la commission projet</span>

### a. Point avancement projet précarité menstruelle

- Concernant le projet sur la précarité menstruelle, la commission n’a pas assez avancé car\
  ce projet demande des autorisations administratives des autorités locales : conclusion le\
  projet reste à travailler.

### b. Approfondissement étude projet “Sibiti”

- Il est de même pour le projet “Sibiti ”qui est un projet qui est à cheval entre les pygmées et les bantous pour la construction d’un dispensaire à MISAMA.

### c. Savoir si “Ensemble c’est pos6bleé a été informée de notre décision

- Concernant le projet étudier par “Ensemble c’est pos6ble”, c’est un projet qui sera financer par le FORIM selon les affirmations de TOM, cependant il nous faut mettre en place une équipe qui sera dédié uniquement à ce projet et si possible trouver ou désigner un référent qui pourra faire le relais entre le Congo et la France, c’est pourquoi l’assemblée à décider faire la rencontre avec TOM en vue de plus amples informations sur ce projet que lui avait essayer de faire.\
  En vue de cette rencontre l’assemblée décide d’une réunion commission projet le jeudi 14 décembre à 21 heures en vue de caler les éléments de langage et de cibler les questions essentielles que l’on devra poser à TOM pour la bonne réalisation de ce projet qui a pour finalité la réalisation du pagne raphia dans les plateaux Koukouyas.

### d. Préparation du budget prévisionnel 2024

- La commission projet devra s’atteler à préparer le budget prévisionnel2024, cela consistera à recenser, identifier nos besoins et nos dépenses s’il y a lieu en vue d’amener à bien nos futurs projets.

### e. Récupération des ordinateurs

- Concernant la récupération et la mise à jour des ordinateurs, étant dans l’impossibilité de joindre Célestin ou les ordinateurs sont séquestrés, car il avait été acté que Mrs J-Claude EBIOU et Fernand ASSIORO devaient faire le nécessaire afin de le joindre et procéder à cette (libération) récupération des ordinateurs. La prochaine réunion nous donnera certainement des informations concernant ce matériel.

***

# <span style="color: #ef6e39">Neuvième point : Lecture d’un article du RI /Statuts</span>

L’article qui a été lu est un article du règlement intérieur sur les “fautes”.

***

# <span style="color: #ef6e39">Dixième point : Questions diverses</span>

## Question 1

Mme PERRIN a demandé que le règlement intérieur était un peu dur (strict) sur la possibilité de\
réintégration d'un membre qui ne désirait plus faire partie des membres actifs, elle explique qu’il\
fallait une dose de souplesse dans l’application de ce règlement.\
Mr PERRIN répond que cette perspective avait été déjà discutée, car auparavant l’association a\
essayé de ménager ces membres toujours dans le cadre de la solidarité, mais c’est souvent les\
membres qui bénéficiaient des largesses de l’association qui ne respectent pas leur parole, ainsi\
se mettre dans cette situation, c’est à dire membre du groupe folklorique étaient un chemin sans\
retour.

## Question 2

Mr Michel NDELA demande s’il était possible qu’il se fasse rembourser de ses 10 euros de son\
déplacement de chez B4P. Ce qui a été fait de suite par le trésorier qui lui a remis ses 10 euros.

## <span style="color: #ef6e39">Cotisations de jour :</span>

Le trésorier communique que la recette du jour fut de **20 euros en espèces**.

Tous les sujets à l’ordre du jour ayant été abordés, la réunion qui avait débuté à 15 heures 15 a\
pris fin à 18 heures 30

Pour le secrétariat\
Mr NKOUA LIKIBI Lilian
