---
layout: post
title: 2023_11_11-PV réunion
abbrlink: 47b60d993aaf4aab94d28436fc1ae52b
tags: []
categories:
  - PV Réunions
  - "2023"
  - Réunions mensuelles
date: 1699719120000
updated: 1737149528791
---

![](/resources/7a005d93902c42c8b024e1af5ff6806f.png)

| **Procès-verbal de la réunion de l'association N'Dzouana du 11 novembre 2023** |
| ------------------------------------------------------------------------------ |

*La réunion s'est tenue au domicile de Mme AMPION Ursule
4 allée Juliette Récamier 91600 Savigny sur Orge*

***

# <span style="color: #ef6e39">Ordre du jour</span>

Cinq points sont inscrits à l’ordre du jour :

1. Listes des présents/excusés ;
2. Lecture du PV de la précédente réunion pour approbation ;
3. Le point financier ;
4. Le point sur le lancement du groupe folklorique ;
5. Le Point sur un retour de la commission projets ;
6. Questions diverses.

***

## <span style="color: #ef6e39">Membres présents :</span>

| Mesdames :                  | Messieurs :         |
| --------------------------- | ------------------- |
| AMPION Ursule               | ASSIORO Fernand     |
| BAKIMA-NKOUA Pauline        | GAMBAH Blaise       |
| NDALA Pauline               | LOUBASSOU Sébastien |
| NGAMPIO Roseline Sandrine   | NKOUA LIKIBI Lilian |
| ONKANI Marie Marguerite     | ONKANI Alain        |
| PERRIN Amélie               | PERRIN Christian    |
| TSAKION LEWALIBARI Amandine | TARANGASSO Jonas    |
| .                           | TSAKION Roland      |

## <span style="color: #ef6e39">Membres excusés :</span>

| Mesdames :            | Messieurs :           |
| --------------------- | --------------------- |
| AYOUKA FRAUD Rachel   | EBIOU Jean-Claude     |
| GANGA Marie-Chantal   | GOUELLET Nicodème     |
| MAMIMOUE Aurélie      | NGAMBOU Alain Richard |
| MVOULA Mélaine        | .                     |
| WAYIOUKOULA Geneviève | .                     |

***

## <span style="color: #ef6e39">Début de la séance :</span>

La réunion présidée par Mr ONKANI en qualité de président de l’association et président de séance, il ouvre les débats à 15 heures par des remerciements envers les membres présents, le président insiste sur la problématique des absences répétées et souvent non excusées de certains de nos membres lors des réunions.
A ce sujet il nous rappelle que cela ne pourra nous empêcher d’avancer.

***

# <span style="color: #ef6e39">Premier point : Listes des présents/excusés</span>

Il est établi une feuille d’émargement à cette occasion, signée par les membres présents en leurs nom propre, celle-ci figure en annexe du présent Procès-verbal, les débat peuvent se poursuivre sereinement.

***

# <span style="color: #ef6e39">Deuxième point : Lecture du PV de la précédente réunion pour approbation</span>

La lecture a été fait par le secrétaire et approuvé à l’unanimité.

***

# <span style="color: #ef6e39">Troisième point : Le point financier</span>

Le point financier a été défendu par le trésorier qui nous a fait un état des finances.
Sur les cotisations mensuelles, à ce jour, notre association totalise 34 membres (17 femmes et 17 hommes) mais seulement 29 membres sont actifs.
Le trésorier demande aussi à chacun des membres d’essayer de comptabiliser le temps qu’il consacre à la vie de l’association à titre indicatif afin de l’inclure à titre indicatif dans une colonne dans notre budget en vue d’une éventuelle demande de financement, pour des projets avenir, cela a un poids auprès de ceux qui peuvent nous apporter un financement sur nos projets.
Cela montre l’intérêt que nous consacrions pour le fonctionnement de notre structure.

[2023-11-10\_Tableau de bord.pdf](/resources/32f6f2d2c79e43379c727eda81ff1ba4.pdf)

***

# <span style="color: #ef6e39">Quatrième point : Le point sur le lancement du groupe folklorique</span>

La parole a été donnée à Mme PERRIN, membre de cette commission qui nous explique que ce groupe à débuter ses travaux, et demande au président de faire le nécessaire au niveau de la commune d’ERMONT en vue de l’obtention si possible d’une salle ou les membres de ce groupe pourront se réunir et faire des entrainements et des répétitions scéniques.
Mme PERRIN s’engage que lors de la prochaine réunion, ils (groupe folklorique ou commission ?) afin de nous communiquer à peu près la listes des membres faisant partie de cette structure.
A propos de la liste des membres faisant partie du groupe folklorique, Mr LOUBASSOU demande avec insistance si la réintégration de Mr NDELA était effective et le bureau a répondu par le biais du président et du trésorier que cela avait été acté, que ce cas avait été régler.
Mme PERRIN demande aussi que NDZOUANA devra dépoussiérer son répertoire de musique c’est à dire de se mettre à jour sur les nouvelles compositions musicales et pourquoi pas de prendre contact avec le groupe Mantsièmé afin de voir ce qui est possible de faire avec eux.

***

# <span style="color: #ef6e39">Cinquième point : Le Point sur un retour de la commission projets</span>

Sur un retour de la commission projets, Mr LOUBASSOU nous explique que cette commission a eu à travailler sur des projets, cependant après maintes réflexions, il y a encore beaucoup de progrès a faire à ce sujet, car la structure et la complexité de nos populations (Congo) nous demandent de bien prendre en compte tous les paramètres de cette société (La population autochtone est complexe et difficile à gérer).
Sur le projet en partenariat avec “Ensemble c’est possible”, cela nous demande de disposer d’une personne référente entièrement disposé ou consacré a cet effet pour le suivi.
L’assemblée ne trouve pas d’inconvénients de mandater une personne pour le suivi si celui-ci est trouvé.
Concernant le projet SIBITI, c’est un projet qui reste à approfondir.

***

# <span style="color: #ef6e39">Sixième point : Questions diverses</span>

## Question 1

Une question a été posé au bureau sur la faisabilité de fêter un nouvel ’An de l’association c’est à dire organiser un repas.
Le président répond qu’il n’est pas contre, que cette initiative avait été déjà prise auparavant mais certains membres qui étaient au départ d’accord par principe mais arrivé proche de l’événement ont abandonner et trouvé des excuses, ce qui fut un gâchis.
Cependant si cette idée est retenue, c’est à dire celle d’un repas festif, il faudra faire au niveau des restaurant, des réservations nominatives avec engagement du membre.
Par principe, cette idée a été adoptée par l’ensemble des membres présents.

## Question 2

Mme NKOUA sur un autre sujet intervient pour faire une proposition au bureau et si le bureau l’accepte. Que à partir de l’année prochaine si le bureau le souhaite, elle nous libèrera son logement de Malakoff pour nos réunions mensuelles.

## Question 3

Toujours dans ce sens, Mme NGAMPIO propose de nous recevoir chez elle lors de la réunion du mois de février si le bureau ne trouve pas d’objection.

## Question 4

Autre point Mme PERRIN nous fait part des remerciements de la famille NGALIBALI suite à notre prestation lors du mariage coutumier de leur fille et petite-fille, la famille par cette occasion réitère son invitation à notre égard pour honorer la mémoire du patriarche Lambert NGALIBALI pour une date qui sera communiquer ultérieurement.

## <span style="color: #ef6e39">Cotisations de jour :</span>

Les cotisations de ce jour s’élèvent à **565 euros** dont **145 euros en espèces** et **430 euros en chèques**.

Tous les sujets à l’ordre du jour ayant été abordés, la réunion qui avait débuté à 15 heures a pris fin à 18 heures 20.

Pour le secrétariat
Mr NKOUA LIKIBI Lilian
